# 政策性搬迁

提问人：xiaochao1212 时间：2018-01-29 14:52:52
由于当地政府整体规划征收本公司土地，从而补偿 10000 万，截止到本年度，共发生各种搬迁支出 4000 万，新建支出 4000 万，本年度进行专项汇算清缴缴纳所得税=（10000-4000）*0.25=1500元。 请教以下处理方式那种较为合理： 1 、实际收到补偿款扣减搬迁支出、新建支出余额=10000-4000-4000=2000万元，转入资本公积 2 、实际缴纳的所得税作为搬迁支出=10000-2000-6000-1500=500万元，转入资本公积 3 、如果 2 合理，如何假设被搬迁单位在还存在其他正常经营亏损（假设公司有几个厂区，其他厂区亏损） 500 万元，抵扣搬迁所得税，专项应该付款余额=10000-2000-6000-1500-500=0，结转后无余额

回答人：chenyiwei
从资本公积中扣除的所得税应当只是与计入资本公积的金额（ 2000 ）对应的部分（ 500 ）。另外 1000 万应计入“所得税费用——当期所得税费用”。

提问人：xiaochao1212 时间：2018-01-29 19:45:27
还有个疑问，专项汇算清缴缴纳所得税=（10000-4000）*0.25=1500元，其中 500 万计入资本公积，剩余 1000 万计入当期损益，这样就造成了有所得税费用，但是无对应利润？ 在解释 3 号不承认该部分损益的情况下，却确认了所得税费用，是否不匹配？ 是否可以从专项应付款转出 1000 万到营业外收入，因为该项所得税实质上也是拆迁形成的支出。

回答人：chenyiwei
没有这种做法。

提问人：xiaochao1212 时间：2018-01-29 22:24:46
那么收到补助款项当期，是否要确认递延所得税负债？还是说无法判断未来拆迁支出暂时不确认递延所得税负债，等搬迁完成后实际汇算清缴后缴纳才确认当期所得税费用？

回答人：chenyiwei
收到补助款当期，既不影响会计例如你也不影响应纳税所得额，适用初始确认豁免，不确认递延所得税。